臺灣花蓮地方法院刑事判決　　　　　　　　　　　　　九十四年度簡上字第五號
　　上　訴　人　甲○○
　　即　被　告
右列上訴人即被告因違反毒品危害防制條例案件，不服本院花蓮簡易庭中華民國九十
四年四月十二日、九十四年度花簡字第一七四號之第一審判決（臺灣花蓮地方法院檢
察署檢察官聲請簡易判決處刑書案號：九十四年度毒偵字第一六二號），提起上訴，
本院管轄之第二審合議庭判決如左︰
    主  文
原判決撤銷。
甲○○施用第二級毒品，處有期徒刑陸月，如易科罰金，以佰元折算壹日。扣案之
第二級毒品安非他命貳小包（毛重分別為零點伍公克、壹點陸公克）均沒收銷燬之。
    事  實
一、甲○○前於民國八十八年間，因施用毒品，經本院以八十八年度毒聲字第六五０
    號案件裁定送勒戒處所施以觀察、勒戒，因無繼續施用毒品之傾向而於八十八年
    十一月十七日執行觀察、勒戒完畢後釋放；復於八十九年間，因施用毒品，經本
    院以八十九年度毒聲字第五六八號案件裁定送勒戒處所施以觀察、勒戒，因有繼
    續施用毒品之傾向，而經本院以八十九年度毒聲字第六五五號案件裁定令入戒治
    處所施以強制戒治，於八十九年十二月十九日停止戒治付保護管束後，因於保護
    管束期間內再度施用毒品，而經本院撤銷前開停止戒治付保護管束之裁定，再令
    其入戒治處所施以強制戒治，且經本院以九十年度毒聲字第九一五號案件裁定延
    長戒治期間一年，甫於九十一年五月二十二日因免予繼續戒治而執行完畢（均不
    構成累犯）。詎其仍不知悔改，明知安非他命為第二級毒品，猶於前開強制戒治
    執行完畢釋放後五年內，即九十三年十一月二十六日上午十一時二十五分往前回
    溯九十六小時內某時，在某不詳地點，施用第二級毒品安非他命一次，嗣於九十
    三年十一月二十六日為警採尿送驗而查獲，並在其原位於花蓮縣花蓮市○○○街
    一０五巷二號十樓之一之居處扣得第二級毒品安非他命二小包（毛重分別為０點
    五公克、一點六公克）。
二、案經花蓮縣警察局鳳林分局報告臺灣花蓮地方法院檢察署檢察官偵查後聲請簡易
    判決處刑。
    理  由
一、被告甲○○經本院合法傳喚，無正當理由不到庭，亦未曾於本院以言詞或書面陳
    述具體之上訴理由，而其於警詢及偵查中均矢口否認有何施用第二級毒品安非他
    命之犯行，辯稱：伊自從九十三年間假釋出監後，就沒有再施用毒品云云，惟查
    ：被告於九十三年十一月二十六日上午十一時二十五分許為警採集之尿液，經送
    慈濟大學濫用藥物檢驗中心以酵素免疫分析法（ＥＩＡ）初驗、氣相層析質譜儀
    分析法（ＧＣ／ＭＳ）複驗結果，均呈安非他命類之陽性反應，此有慈濟大學濫
    用藥物檢驗中心檢驗總表暨姓名代號對照表各乙份在卷可稽（見毒偵卷第十四頁
    至第十六頁），足證被告於前開驗尿時間往前回溯九十六小時內之某時確有施用
    第二級毒品安非他命無誤，其上開所辯無非係臨訟飾卸之詞，不足為採，此外復
    有扣案之第二級毒品安非他命二小包（毛重分別為０點五公克、一點六公克）及
    卷附攝有扣案物品之相片三幀可佐，故本案事證業已明確，被告之犯行堪以認定
    ，應予依法論科。
二、查被告前於八十八年間，因施用毒品，經本院以八十八年度毒聲字第六五０號案
    件裁定送勒戒處所施以觀察、勒戒，因無繼續施用毒品之傾向而於八十八年十一
    月十七日執行觀察、勒戒完畢後釋放；復於八十九年間，因施用毒品，經本院以
    八十九年度毒聲字第五六八號案件裁定送勒戒處所施以觀察、勒戒，因有繼續施
    用毒品之傾向，而經本院以八十九年度毒聲字第六五五號案件裁定令入戒治處所
    施以強制戒治，於八十九年十二月十九日停止戒治付保護管束後，因於保護管束
    期間內再度施用毒品，而經本院撤銷前開停止戒治付保護管束之裁定，再令其入
    戒治處所施以強制戒治，且經本院以九十年度毒聲字第九一五號案件裁定延長戒
    治期間一年，甫於九十一年五月二十二日因免予繼續戒治而執行完畢之事實，有
    臺灣花蓮地方法院檢察署刑案資料查註紀錄表、臺灣花蓮地方法院檢察署全國施
    用毒品案件紀錄表、臺灣高等法院被告前案紀錄表各乙份在卷可稽，被告於前開
    強制戒治執行完畢釋放後，五年內再犯本件施用第二級毒品安非他命之犯行，即
    應依毒品危害防制條例第二十三條第二項之規定予以追訴處罰，合先敘明。安非
    他命依毒品危害防制條例第二條第二項第二款之規定，係屬第二級毒品，是核被
    告所為，係犯毒品危害防制條例第十條第二項之施用第二級毒品罪。被告施用第
    二級毒品安非他命前之持有行為，應為其嗣後施用之高度行為所吸收，不另論罪
    。原審予以論罪科刑，固非無見，惟原審未將在被告原居處查獲之第二級毒品安
    非他命二小包（毛重分別為０點五公克、一點六公克），依毒品危害防制條例第
    十八條第一項前段之規定均諭知沒收銷燬，即有未洽，被告雖未於本院表明上訴
    理由，本院仍應將原審判決撤銷改判。爰審酌被告前有多次施用毒品紀錄，此次
    猶不知悔改而再度施用一次，顯見其戒除吸毒習性之意志不堅；又施用毒品雖係
    自戕行為，未造成他人之具體損害，然滋生之社會問題層面甚廣；再被告犯後否
    認所犯，態度不佳等一切情狀，量處如主文所示之刑，並諭知易科罰金之折算標
    準。扣案之第二級毒品安非他命二小包（毛重分別為０點五公克、一點六公克）
    ，係查獲之毒品，爰依毒品危害防制條例第十八條第一項前段之規定，不問屬於
    被告與否，均諭知沒收銷燬之。
三、被告經本院合法傳喚，無正當理由不到庭，此有本院傳票之送達回證乙紙在卷可
    稽，爰依刑事訴訟法第三百七十一條之規定，不待其陳述，逕行判決。
據上論斷，應依刑事訴訟法第四百五十五條之一第一項、第三項、第三百六十九條第
一項前段、第三百六十四條、第三百七十一條、第二百九十九條第一項前段，毒品危
害防制條例第十條第二項、第十八條第一項前段，刑法第十一條前段、第四十一條第
一項前段，罰金罰鍰提高標準條例第二條之規定，判決如主文。
本案經檢察官乙○○到庭執行職務。
中      華      民      國    九十四    年      七      月     十一     日
                                  臺灣花蓮地方法院刑事第三庭
                                      審判長法  官    鄭培麗
                                            法  官    饒金鳳
                                            法  官    鄭光婷
右正本證明與原本無異。
（本件不得上訴）
                                  法院書記官
中      華      民      國    九十四    年      七      月     二十八   日
附錄本判決論罪之法律條文：
毒品危害防制條例第十條第二項：
施用第一級毒品者，處六月以上五年以下有期徒刑。
施用第二級毒品者，處三年以下有期徒刑。
